【裁判字號】    99,訴,375
【裁判日期】    990617
【裁判案由】    搶奪等
【裁判全文】
臺灣基隆地方法院刑事判決               99年度訴字第375號
公  訴  人  臺灣基隆地方法院檢察署檢察官
被      告  丁○○
            丙○○
上列被告等因搶奪等案件，經檢察官提起公訴（98年度偵字第
5592號），被告等於準備程序進行中，就被訴事實為有罪之陳述
，經本院合議庭裁定由受命法官獨任進行簡式審判程序，判決如
下：
    主    文
丁○○共同竊盜，累犯，處有期徒刑肆月。又共同意圖為自己不
法之所有，而搶奪他人之動產，累犯，處有期徒刑拾壹月。應執
行有期徒刑壹年壹月。
丙○○共同竊盜，累犯，處有期徒刑肆月。又共同意圖為自己不
法之所有，而搶奪他人之動產，累犯，處有期徒刑拾壹月。應執
行有期徒刑壹年壹月。
    犯罪事實
一、丁○○前因詐欺案件，經本院以95年度易字第538號判決判
    處有期徒刑7月，經提起上訴後復撤回上訴，嗣經同法院以
    96 年度聲減字第325號裁定減刑為有期徒刑3月15日確定；
    又因違反毒品危害防制條例案件，經臺灣士林地方法院以96
    年度訴字第765號判決判處有期徒刑1年，減為有期徒刑6月
    確定，並經同法院以97年度聲字第235號裁定，就上開2罪定
    應執行刑為有期徒刑7月15日確定，於民國97年8月28日執行
    完畢。丙○○前因竊盜、搶奪案件，經本院以94年度訴字第
    952號判決分別判處有期徒刑4月、10月，定應執行刑有期徒
    刑1年確定，於95年10月12日執行完畢。
二、詎丁○○、丙○○均不知悔改，復基於共同意圖為自己不法
    所有之犯意聯絡，共謀竊取機車後行搶，即於98年8月19 日
    上午，由丁○○駕駛向友人李衛強借得之車牌號碼5363-VN
    號自用小客車，搭載丙○○前往臺北縣三峽地區尋找作案目
    標，並於同日上午6時許，在臺北縣三峽鎮○○路45號前，
    先由丙○○下車竊取乙○○所有之車牌號碼MVZ-066號重機
    車，得手後即由丙○○騎乘竊得機車，丁○○駕駛上開自小
    客車在臺北縣三峽鎮○○街沿線尋找搶奪目標。兩人本鎖定
    行搶臺北縣三峽鎮○○街155號「東興壇」內人員身上配戴
    之財物，遂於同日上午7時許，由丁○○下車至該址試按門
    鈴，再躲藏至不易發現處觀察，因見外出應門之壇主王石玉
    並未配戴金項鍊等貴重物品，即繼續駕車與丙○○騎車在該
    路段徘徊蒐尋可資行搶之目標。於同日7時45分許，兩人發
    現臺北縣三峽鎮○○街168號民宅內有老婦獨處且頸項上配
    戴有白金項鍊及玉墜飾，認有機可趁，即由丙○○頭戴安全
    帽下車佯以找人為由與老婦周陳攀談，伺機以手上所持飲
    料噴灑周陳眼睛，並趁周陳不備之際，動手搶奪周陳
    頸項上之白金項鍊一條含玉墜飾一個，兩人得手後旋分別駕
    駛上開自小客車及重機車，沿臺北縣三峽鎮○○街右轉大同
    路，大同路過八安橋右轉民族街，將上開竊得之重機車棄置
    在臺北縣三峽鎮○○街5巷後方河堤旁後，再共同駕駛上開
    自小客車沿民族街直行仁愛街，仁愛街左轉中山路，中山路
    往國道3號公路方向逃逸。嗣警方據報後，調閱竊案及搶案
    現場及附近多處監視器，循線查獲上情。
二、案經臺北縣政府警察局三峽分局報告臺灣基隆地方法院檢察
    署檢察官偵查起訴。
    理    由
壹、程序方面
    本件被告丁○○、丙○○所犯者非為死刑、無期徒刑、最輕
    本刑為3年以上有期徒刑之罪或高等法院管轄第一審案件，
    其等於準備程序進行中，先就被訴事實為有罪之陳述，經告
    知其簡式審判程序之旨，並聽取公訴人、被告2人之意見後
    ，本院合議庭業已依刑事訴訟法第273條之1第1項之規定，
    裁定由受命法官獨任以簡式審判程序進行本案之審理，且依
    同法第273條之2規定，簡式審判程序之證據調查，不受同法
    第159條第1項、第161條之2、第161條之3、第163條之1及第
    164條至第170條規定之限制，合先敘明。
貳、實體方面
一、認定犯罪事實所憑之證據及理由
    前揭犯罪事實，業據被告丁○○、丙○○於本院準備程序及
    審理時供承不諱，核與證人即被害人乙○○、周陳於警詢
    、偵查；證人即本案承辦員警賴修賢、蘇哲毅、證人王石玉
    於偵訊時證述之情節相符，並有案發現場圖1份、監視器攝
    得畫面翻拍照片30張、車籍查詢-基本資料詳細畫面、汽機
    車失竊案件明細列印資料各1份、前揭遭竊機車照片5張、員
    警蘇哲毅99年4月30日出具之職務報告、調閱監視器畫面暨
    位置追蹤表、臺灣基隆地方法院檢察署辦案公務電話紀錄表
    各1份在卷可稽，堪認被告2人前揭任意性之自白與事實相符
    。本案事證明確，被告2人犯行堪以認定，應依法論科。
二、論罪科刑
  (一)核被告2人所為，均係犯刑法第320條第1項之竊盜及同法第
    325條第1項之搶奪罪。其等就前揭2犯行，互有犯意聯絡與
    行為分擔，均應論以共同正犯。又被告2人所犯前揭2罪，犯
    意各別，行為互殊，應予分論併罰。
  (二)又查被告2人分別有前揭犯罪事實欄所載刑之科刑及執行完
    畢情形，有被告2人臺灣高等法院被告前案紀錄表各1份在卷
    可參，其等受有期徒刑執行完畢後5年內，故意再犯本案均
    屬有期徒刑以上之2罪，均為累犯，爰依刑法第47條第1項規
    定，就被告2人所犯前揭2罪分別加重其刑。
  (三)爰審酌被告丁○○、丙○○之教育程度分別為國中畢業、國
    中肄業，智識程度非高，被告丁○○曾有違反槍砲彈藥刀械
    管制條例、竊盜、詐欺、施用毒品、搶奪等前科紀錄，被告
    丙○○曾有竊盜、施用毒品、傷害、搶奪等前科紀錄（均見
    被告2人前揭前案紀錄表），素行均欠佳，且兩人均正值壯
    年，不思以正當途徑獲取代步工具及財物，而以竊盜、搶奪
    方式為之，法紀觀念顯有偏差，且以近距離從被害人身上奪
    取財物之行為，對被害人精神上所造成之恐懼非淺，暨酌以
    被告2人竊得及搶得財物之價值、其等於警、偵訊否認犯行
    ，惟於本院已坦承犯行之態度等一切情狀，就被告2人所犯
    前揭2罪，分別量處如主文所示之刑，並定其應執行刑，以
    示懲儆。
據上論斷，應依刑事訴訟法第273條之1第1項、第299條第1項前
段，刑法第28條、第320條第1項、第325條第1項、第47條第1項
、第51條第5款，刑法施行法第1條之1第1項、第2項前段，判決
如主文。
本案經檢察官甲○○到庭執行職務。
中    華    民    國    99    年    6     月    17    日
                  刑事第一庭法  官  王美婷
以上正本證明與原本無異。
如不服本判決應於收受送達後10日內向本院提出上訴書狀，並應
敘述具體理由；其未敘述上訴理由者，應於上訴期間屆滿後20日
內向本院補提理由書（均須按他造當事人之人數附繕本）「切勿
逕送上級法院」。
中    華    民    國    99    年    6     月    17    日
                            書記官  明祖斌
附錄本案論罪科刑法條：
中華民國刑法第320條第1項
意圖為自己或第三人不法之所有，而竊取他人之動產者，為竊盜
罪，處5 年以下有期徒刑、拘役或5 百元以下罰金。
中華民國刑法第325條第1項
意圖為自己或第三人不法之所有，而搶奪他人之動產者，處6 月
以上5 年以下有期徒刑。

司法院資訊處製作；財團法人民間司法改革基金會備份。
